【裁判字號】    91,交聲,987
【裁判日期】    920129
【裁判案由】    聲明異議
【裁判全文】
臺灣臺中地方法院交通事件裁定                    九十一年度交聲字第九八七號
    原處分機關  交通部公路總局台中區監理所
    受處分人
    即異議人    甲○○  女  四.
右列受處分人因違反道路交通管理處罰條例案件，對於交通部公路總局台中區監理所
九十一年十一月十九日所為之裁決（中監違字第裁六○─ＧＣ0000000號裁決
書），聲明異議，本院裁定如左：
    主  文
異議駁回。
    理  由
一、原處分機關略以：本案係台中市警察局第三分局舉發受處分人即異議人甲○○所
    有之車號Ａ９－１７９５號小客車於九十一年九月二十六日十五時四十二分許，
    在美村南路上，因「不依順向、未緊靠道路右側停車」違規，並掣開舉發違規通
    知單一紙，受處分人於應到案日前到案，經原舉發機關回覆違規屬實，該站遂於
    九十一年十一月十九日以中監違字第裁六○─ＧＣ0000000號裁決書裁處
    罰鍰新台幣九百元整，逾期則依裁決書處罰主文規定裁處，於法並無不符等語。
二、本件異議人即受處分人甲○○則以：異議人所有之車號Ａ９－１７９５號小客車
    在美村南路上雖有未緊靠道路右側停車之事實，但該地點因商家林立致無法緊靠
    路邊停車，為此請予撤銷原處分云云。
三、按汽車駕駛人停車時應依車輛順行方向緊靠道路右側... 其右側前後輪胎外側距
    離緣石或路面邊緣不得逾四十公分；汽車駕駛人停車時有不依順行方向，或不緊
    靠道路右側，或併排停車情形者，處新台幣六百元以上一千二百元以下罰鍰。道
    路交通安全規則第一百十二條第二項、道路交通管理處罰條路第五十六條第一項
    第六款定有明文；復依違反道路交通管理事件統一裁罰標準表規定，未逾期者，
    處罰鍰新台幣九百元整。經查：本件受處分人即異議人甲○○所有之車號Ａ９－
    １７９５號小客車於九十一年九月二十六日十五時四十二分許，在台中市○村○
    路上，因「不依順向、未緊靠道路右側停車」違規，為台中市警察局第三分局警
    員依法取締等情，此有中市警交字第ＧＣ0000000號「舉發違反道路交通
    管理事件通知單」一紙、原處分機關「違反道路交通管理事件裁決書」及台中市
    警察局第三分局「九十一年十一月六日中分三交字第０９１００３１９９８號函
    」等附卷可稽，違規事實明確。雖異議人辯稱：該地點商家林立無法緊靠道路邊
    緣停車云云，縱令屬實，此乃市政管理之問題，亦無法解免其違規停車之事實。
    從而，原處分機關依法裁處受處分人罰鍰新台幣九百元整並無違誤，本件異議為
    無理由，應予駁回。
據上論斷，應依道路交通管理處罰條例第八十七條第二項、道路交通案件處理辦法第
十九條，裁定如主文。
中      華      民      國    九十二    年      一      月    二十九    日
                                臺灣台中地方法院交通法庭
   法    官  許  金  樹
右正本證明與原本無異。
如不服本裁定，應於裁定送達後五日內向本院提出抗告狀。
                                   書記官
中      華      民      國    九十二    年    一    月   二十九       日


司法院資訊處製作；財團法人民間司法改革基金會備份。
